# 1 元收购净资产为 0 的公司

提问人：那片天空 0502 时间：2022-07-08 21:40:49
现公司A拟收购一家公司甲，实收资本未缴纳，注册资本为 2000 万，现被收购公司因购买一项无形资产预计 1000 万，计划由A工资借款给甲公司用于购买资产。同时以 1 元对价收购该公司，因为资产-负债（借A公司款），净资产为 0 ，因此按照 1 元名义价格购买。是否可行？

回答人：chenyiwei
如果被收购公司自身无其他实质性资产和负债，则该交易安排具有商业合理性，应具有一定可行性。但涉及税务等方面的合规性和筹划问题建议咨询相关领域内的专业人士。收购完成后可再对该被收购公司注资。